【裁判字號】    97,交聲,190
【裁判日期】    971031
【裁判案由】    違反道路交通管理處罰條例
【裁判全文】
臺灣宜蘭地方法院交通事件裁定         97年度交聲字第190號
移
異  議  人
即受處分人  甲○○
上列受處分人因違反道路交通管理處罰條例案件，對於交通部公
路總局臺北區監理所宜蘭監理站於民國97年7月15日所為之處分
（原處分案號：宜監字第裁43-QQ0000000號）聲明異議，本院裁
定如下：
      主  文
異議駁回。
    理  由
一、按汽車駕駛人行車速度，超過規定之最高時速，處新臺幣（
    下同）1,200元以上2,400元以下罰鍰，道路交通管理處罰條
    例第40條定有明文，而汽車駕駛人駕駛汽車違反道路交通管
    理處罰條例第40條規定者，除應依該條所規定之罰鍰處罰外
    ，併予記違規點數1點，道路交通管理處罰條例第63條第1項
    第1款亦有明文。
二、本件受處分人即異議人甲○○駕駛車牌號碼L2-2815號自用
    小客車，於民國97年3月25日下午4時20分許，沿宜蘭縣羅東
    鎮○○路行駛，行經河濱路158號前最高時速為每小時50 公
    里處時，超速以時速61公里之速度行駛，經警舉發，以受處
    分人有違反道路交通管理處罰條例第40條之違規而掣單舉發
    。嗣因受處分人於舉發通知單上所載應到案日期前向原處分
    機關提出申訴，經原處分機關函請原舉發單位調查結果，仍
    認受處分人有上開超速行駛之違規行為，原處分機關乃於97
    年7月15日依道路交通管理處罰條例第40條、第63條（漏載
    第1項第1款）及違反道路交通管理事件統一裁罰標準表之規
    定裁處罰鍰1,600元併記違規點數1點。
三、訊據受處分人固不否認有於上開時間於上開河濱路速限50公
    里之路段，駕駛車牌號碼L2-2815號自用小客車行駛等情，
    惟矢口否認有何違規之行為，辯稱：該路段前方速限本來是
    60公里，但是到舉發路段變成50公里，所以我根本沒有注意
    到云云。經查，受處分人駕駛上開車輛於前揭時、地超速違
    規經警舉發等情，業經證人即當日舉發之警員黃文楨到庭具
    結證稱：「這是移動式的雷達測速，這是我們在河濱路的地
    方舉發的，當時異議人車輛超速行駛，該路段速限是50公里
    ，異議人車輛時速是61公里，該路段有速限標誌，我們舉發
    地點距離標示位置約有2、300公尺，舉發地點的前方確實有
    告示牌」等語明確（見本院卷第21-22頁筆錄），並有現場
    告示牌照片、雷射測速儀檢定合格證書在卷可稽，顯見當時
    該路段確有速限之告示及前有測速照相舉發之標誌，受處分
    人空言辯稱沒有注意到云云，顯屬無據。
四、綜上所述，受處分人駕駛前揭汽車於上開時、地違規超速之
    行為，事證明確，原處分機關依道路交通管理處罰條例第40
    條、第63條及違反道路交通管理事件統一裁罰基準表規定，
    裁處受處分人罰鍰1,600元併記違規點數1點，核無違誤，
    本件受處分人之異議無理由，應予駁回。
據上論斷，應依道路交通案件處理辦法第19條，裁定如主文。
中    華    民    國    97    年    10    月    31    日
                  交通法庭法  官  鄭貽馨
以上正本證明與原本無異。
如不服本裁定，應於裁定送達後5日內，向本院提出抗告狀。（
應附繕本）
                          書記官  林嘉萍
中    華    民    國    97    年    11    月    3     日


司法院資訊處製作；財團法人民間司法改革基金會備份。
